# 实收资本或者股本可以转成资本公积吗？

提问人：ccj2012 时间：2018-06-21 15:22:18
一家公司的实收资本或者股本可以转成资本公积吗？一家拟上市公司，为了减少股数，提高未来IPO的每股单价想出的主意，不知道是否具有可行性。

回答人：chenyiwei
可以。必须履行《公司法》规定的减资程序，并办理工商变更登记。

提问人：ccj2012 时间：2018-06-25 15:14:05
也就是IPO过会的时候，也不会有问题，对吧？

回答人：chenyiwei
确保减资程序合规、债权人和股东均无异议。